臺灣花蓮地方法院刑事判決
111年度原易字第175號
公  訴  人  臺灣花蓮地方檢察署檢察官
被      告  羅精來


選任辯護人  鄭敦宇律師（法扶律師）
上列被告因違反家庭暴力防治法案件，經檢察官提起公訴（111
年度偵字第6394號、第6396號），被告於本院準備程序中就被訴
之事實為有罪之陳述，經本院裁定改行簡式審判程序，並判決如
下：
    主  文
羅ＯＯ犯違反保護令罪，處拘役伍拾日，如易科罰金，以新臺幣壹
仟元折算壹日。
    事實及理由
一、本案被告羅ＯＯ所犯之罪，非死刑、無期徒刑、最輕本刑為3
    年以上有期徒刑之罪，或高等法院管轄第一審之案件，其於
    本院準備程序進行中，就被訴事實為有罪之陳述，經告以簡
    式審判程序之旨，並聽取檢察官、被告及辯護人之意見後，
    本院裁定改依簡式審判程序進行審理，是本案之證據調查，
    依刑事訴訟法第273條之2規定，不受同法第159條第1項、第
    161條之2、第161條之3、第163條之1及第164條至第170條規
    定之限制，合先敘明。
二、本件犯罪事實及證據，除證據部分補充「被告於本院準備程
    序及審理中之自白」外，餘均引用檢察官起訴書（如附件）
    之記載。
三、論罪科刑：
　㈠核被告所為，係犯家庭暴力防治法第61條第2款、第4款之違
    反保護令罪。法院依家庭暴力防治法核發通常保護令者，該
    保護令內之數款規定，僅分別為不同之違反保護令行為態樣
    ，是被告以一犯意而違反同一保護令上所禁止之數個態樣，
    為一違反保護令之行為，屬單純一罪，應以一違反保護令罪
    論處。
　㈡法院於審酌被告是否適用累犯規定而加重其刑時，訴訟程序
    上應先由檢察官就前階段被告構成累犯之事實，以及後階段
    應加重其刑之事項，主張並具體指出證明方法後，法院才需
    進行調查與辯論程序，而作為是否加重其刑之裁判基礎。前
    階段構成累犯事實為檢察官之實質舉證責任，後階段加重量
    刑事項為檢察官之說明責任，均應由檢察官分別負主張及具
    體指出證明方法之責。倘檢察官未主張或具體指出證明方法
    時，可認檢察官並不認為被告構成累犯或有加重其刑予以延
    長矯正其惡性此一特別預防之必要，且為貫徹舉證責任之危
    險結果所當然，是法院不予調查，而未論以累犯或依累犯規
    定加重其刑，即難謂有應調查而不予調查之違法（最高法院
    110年度台上字第5660號判決意旨參照）。是依臺灣高等法
    院被告前案紀錄表，被告前因不能安全駕駛致交通危險案件
    ，經本院判處徒刑確定，於民國108年7月22日易科罰金執行
    完畢，其於5年以內故意再犯本案有期徒刑以上之罪，構成
    累犯，惟本件檢察官起訴書未就前階段被告構成累犯之事實
    載明，且就被告後階段應加重其刑之事項，亦未具體指出證
    明方法，依上開判決意旨，本院無從裁量本案是否因被告構
    成累犯而應加重其刑，但基於累犯資料本來即可以在刑法第
    57條第5款「犯罪行為人之品行」中予以負面評價，自仍得
    就上開構成累犯之前科資料，列為刑法第57條第5款所定「
    犯罪行為人之品行」之審酌事項。
　㈢爰審酌被告前有不能安全駕駛致交通危險之犯罪前科，且前
    已因違反家庭暴力防治法案件，經檢察官為緩起訴處分確定
    ，緩起訴期間為110年12月2日至111年12月1日，有臺灣高等
    法院被告前案紀錄表存卷可考，被告於緩起訴期間內，竟仍
    漠視保護令所表彰之國家公權力及對被害人保護之作用，而
    為本案違反保護令之犯行，應予非難，惟念被告坦承犯行，
    兼衡其違反保護令之態樣，及被告自陳之教育程度、職業及
    家庭經濟狀況等一切情狀，量處如主文所示之刑，並諭知易
    科罰金折算標準，以資懲儆。
據上論斷，應依刑事訴訟法第273條之1第1項、第299條第1項前
段、第310條之2、第454條第2項，判決如主文。
本案經檢察官黃蘭雅提起公訴，檢察官林于湄到庭執行職務。
中　　華　　民　　國　　111 　年　　11　　月　　25　　日
　　　　　　　　　刑事第四庭  法　官  梁昭銘
以上正本證明與原本無異。
如不服本判決應於收受送達後20日內向本院提出上訴書狀，並應
敘述具體理由。其未敘述上訴理由者，應於上訴期間屆滿後20日
內向本院補提理由書(均須按他造當事人之人數附繕本)「切勿逕
送上級法院」。告訴人或被害人如對於本判決不服者，應具備理
由請求檢察官上訴，其上訴期間之計算係以檢察官收受判決正本
之日期為準。
辯護人依據刑事訴訟法第346條、公設辯護人條例第17條及律師
法第32 條第2項、第36條等規定之意旨，尚負有提供法律知識、
協助被告之義務（含得為被告之利益提起上訴，但不得與被告明
示之意思相反）。
中　　華　　民　　國　　111 　年　　11　　月　　25　　日
                              書記官  唐千惠
附錄本案論罪科刑法條全文：
家庭暴力防治法第61條
違反法院依第14條第1項、第16條第3項所為之下列裁定者，為本
法所稱違反保護令罪，處3年以下有期徒刑、拘役或科或併科新
臺幣10萬元以下罰金：
一、禁止實施家庭暴力。
二、禁止騷擾、接觸、跟蹤、通話、通信或其他非必要之聯絡行
    為。
三、遷出住居所。
四、遠離住居所、工作場所、學校或其他特定場所。
五、完成加害人處遇計畫。
【附件】
臺灣花蓮地方檢察署檢察官起訴書　　
                                     111年度偵字第6394號
                                     111年度偵字第6396號
　　被　　　告　羅ＯＯ　

　　　　　　　　　　　　
上列被告因違反家庭暴力防治法案件案件，已經偵查終結，認應
該提起公訴，茲將犯罪事實及證據並所犯法條分敘如下：
    　　犯罪事實
一、羅ＯＯ與甲○○前為男女朋友，2人間具有家庭暴力防治法第3條
    第2款所定之家庭成員關係。羅ＯＯ於民國110年7月26日，經
    臺灣花蓮地方法院以110年度ＯＯ字第000號民事通常保護令裁
    定，命其不得對甲○○實施身體、精神或經濟上之騷擾、控制
    、脅迫或其他不法侵害之行為；應遠離甲○○住所（花蓮縣○○
    鄉○○村○○○00號）至少10公尺；有效期間為1年。詎羅ＯＯ基於
    違反保護令之犯意，於111年6月12日16時10分許，前往花蓮
    縣○○鄉○○村○○○00號甲○○住處之庭院，持續逼近甲○○，並對
    甲○○房屋外牆丟擲石頭、酒瓶、椅子，對甲○○為騷擾行為，
    並違反上開保護令最少遠離甲○○之住所至少10公尺之命令。
二、案經檢察官自動檢舉簽分及花蓮縣警察局吉安分局報告偵辦
    。
        證據並所犯法條
一、證據：（一）被告羅ＯＯ於偵查中供述。(二)證人曾ＯＯ證述。
    (三)證人甲○○證述。(四)警員洪政哲偵查報告。(五)暴力轉
    介表(警員洪政哲記載當時目睹羅ＯＯ距離甲○○僅約4公尺)、
    甲○○之聲請延長保護令狀、臺灣花蓮地方法院110年度家護
    字第120號民事通常保護令、111年度家護聲字第12號民事裁
    定、花蓮縣警察局吉安分局111年9月23日函附照片、現場照
    片、現場錄影音內容擷取畫面翻拍照片、光碟、警製譯文附
    卷可稽，被告犯嫌堪以認定。
二、核被告羅ＯＯ所為，係犯家庭暴力防治法第61條第2款、第4款
    違反保護令罪嫌。
三、依刑事訴訟法第251條第1項提起公訴。
　      此　致
臺灣花蓮地方法院
中　　華　　民　　國　 111　　年　　10 　　月　　6　　日
　　　　　　　　　　　　  檢  察  官  黃蘭雅